# 关于股份支付授予日的确定

提问人：文浩 时间：2021-02-02 19:36:33
陈版主及各位老师好，
假定某IPO企业股东大会 2018 年 1 月 1 日批准了一项员工股权激励计划，计划在未来三年内，每年 1 月 1 日授予激励对象一定数量的股权，根据《企业会计准则第 11 号——股份支付》，授予日是指股份支付协议获得批准的日期，此处授予日则应当为 2018 年 1 月 1 日。
我想问的是，在 2019 年 1 月 1 日以及 2020 年 1 月 1 日授予的股份，是依照 2018 年 1 月 1 日通过的股权激励方案执行的，则后两次授予的时候权益工具的公允价值，是按照授予当天的公允价值计算，还是按照该份方案通过的当天也即 2018 年 1 月 1 日权益工具的公允价值计量？
感谢感谢！

回答人：chenyiwei
根据主帖信息，应按照该份方案通过的当天也即 2018 年 1 月 1 日权益工具的公允价值计量。从股东大会决议日至授予日期间为等待期，需摊销确认股份支付费用。权益工具在授予日后的公允价值变动不予确认。
对于有等待期的股份支付，属于“一次授予、分次解锁”情形的，理论上每批次的公允价值都不同（期权时间价值差异）。但实务中，一般简化按授予价格与授予日股价之间的差额计量所有批次的股份支付费用。